【裁判字號】    97,上訴,2568
【裁判日期】    970626
【裁判案由】    毒品危害防制條例
【裁判全文】
臺灣高等法院刑事判決                97年度上訴字第2568號
上  訴  人  甲○○
即  被  告
                    現另案於臺灣臺北監獄臺北分監執行中
上列上訴人因毒品危害防制條例案件，不服臺灣士林地方法院
97年度訴字第439號，中華民國97年4月29日第一審判決（起訴案
號：臺灣士林地方法院檢察署97年度毒偵字第715號），提起上
訴，本院判決如下：
    主  文
上訴駁回。
    事  實
一、甲○○於民國（下同）86年間因違反麻醉藥品管制條例案件
    ，經臺灣士林地方法院以87年度少連訴字第10號判決處有期
    徒刑五年六月確定，於90年1月20日假釋出監後，於假釋期
    間又因施用第一級、第二級毒品等罪，經臺灣板橋地方法院
    以90年度毒聲字第4119號裁定送觀察、勒戒後，因認有繼續
    施用毒品之傾向，復經該法院以90年度毒聲字第4404號裁定
    送強制戒治，於91年11月11日強制戒治付保護管束期滿執行
    完畢；刑責部分，則經臺灣板橋地方法院檢察署檢察官以90
    年度毒偵字第4031號聲請簡易判決處刑，經臺灣板橋地方法
    院以91年度訴字第302號判決分別判處有期徒刑八月及六月
    ，定執行刑為有期徒刑一年二月確定，即入監服上開刑期暨
    執行前開殘刑，於95年3月24日縮短刑期假釋出監，並付保
    護管束，於95年4月15日保護管束期滿。又因施用第一級、
    第二級毒品案件，經臺灣士林地方法院以95年度訴字第880
    號判決分別處有期徒刑十月、八月，並定應執行有期徒刑一
    年四月確定，在96年8月14日執行完畢。
二、甲○○於施用毒品案執行完畢後五年內，復基於施用第一級
    毒品海洛因、第二級毒品安非他命之犯意，分別於97年1月3
    日下午5至6點間，在臺北市士林區○○○路○段27巷13號住
    處，以第一級毒品海洛因摻入香菸內之方式施用一次，又另
    起犯意，以將第二級毒品甲基安非他命置於玻璃瓶內燃燒吸
    煙之方式施用一次（起訴書記載為於97年1月4日為警採尿回
    溯120小時、96小時內之某時，在不詳地點，分別施用第一
    級毒品海洛因、第二級毒品安非他命及甲基安非他命，應予
    以更正）。嗣於97年1月4日1時許，甲○○與其前妻吳貞霖
    ，在基隆市○○區○○路22號為警攔查，並在吳貞霖之皮包
    內扣得第二級毒品安非他命2小包（另由臺灣基隆地方法院
    檢察署檢察官提起公訴），經警採集甲○○之尿液送驗，呈
    嗎啡、安非他命及甲基安非他命反應，始悉上情。
三、案經基隆市警察局第一分局報告臺灣基隆地方法院檢察署檢
    察官呈請臺灣高等法院檢察署檢察長核轉臺灣士林地方法院
    檢察署偵查起訴。
    理  由
一、證據能力部分：按被告以外之人於審判外之言詞或書面陳述
    ，除法律有規定者外，不得作為證據；又被告以外之人於審
    判外之陳述，雖不符合同法第159條之1至第159條之4之規定
    ，但經當事人於審判程序同意作為證據，法院審酌該言詞陳
    述或書面陳述作成時之情況，認為適當者，亦得為證據。當
    事人、代理人或辯護人於法院調查證據時，知有第159條第1
    項不得為證據之情形，而未於言詞辯論終結前聲明異議者，
    視為有前項之同意，刑事訴訟法第159條第1項及第159條之5
    分別定有明文。查本判決下列所引用之各該被告以外之人於
    審判外之陳述（包含書面陳述濫用藥物檢驗報告），皆屬傳
    聞證據，惟被告雖知上開證據資料為傳聞證據，但於準備程
    序及審判期日中均表示無意見而不予爭執，且迄至言詞辯論
    終結前亦未再聲明異議，審酌上開證據資料製作時之情況，
    尚無違法不當及證明力明顯過低之瑕疵，亦認為以之作為證
    據應屬適當，故揆諸前開規定，爰逕依刑事訴訟法第159條
    之5規定，認前揭證據資料均例外有證據能力。
二、上訴人即被告甲○○於警詢、原審、本院坦承施用第一級毒
    品海洛因及第二級毒品甲基安非他命之犯罪事實，且查：
(一)、被告甲○○經警查獲所採之尿液經送鑑定結果，分別呈現嗎
    啡與甲基安非他命陽性反應，有臺灣尖端先進生技醫藥股份
    有限公司97年1月18日濫用藥物檢驗報告一紙在卷可查。
(二)、被告甲○○於86年間因違反麻醉藥品管制條例案件，經臺灣
    士林地方法院以87年度少連訴字第10號判決處有期徒刑五年
    六月確定，於90年1月20日假釋出監後，於假釋期間又因施
    用第一級、第二級毒品等罪，經臺灣板橋地方法院以90 年
    度毒聲字第4119號裁定送觀察、勒戒後，因認有繼續施用毒
    品之傾向，復經該法院以90年度毒聲字第4404號裁定送強制
    戒治，於91年11月11日強制戒治付保護管束期滿執行完畢；
    刑責部分，則經臺灣板橋地方法院檢察署檢察官以90年度毒
    偵字第4031號聲請簡易判決處刑，經臺灣板橋地方法院以91
    年度訴字第302號判決分別判處有期徒刑八月及六月，定執
    行刑為有期徒刑一年二月確定，即入監服上開刑期暨執行前
    開殘刑，於95年3月24日縮短刑期假釋出監，並付保護管束
    ，於95年4月15日保護管束期滿。又因施用第一級、第二級
    毒品案件，經臺灣士林地方法院以95年度訴字第880號判決
    分別處有期徒刑十月、八月，並定應執行有期徒刑一年四月
    確定，在96年8月14日執行完畢。有被告前案紀錄表在卷可
    查，被告甲○○係於施用毒品案執行完畢釋放後五年內，再
    犯本件施用毒品犯行。
(三)、綜上，被告自白與事實相符，本件事證明確，被告犯行洵堪
    認定，應依法論科。
三、論罪科刑部分：
(一)、核被告甲○○所為，係犯毒品危害防制條例第10條第1項之
    施用第一級毒品罪及同條第2項之施用第二級毒品罪。被告
    於施用第一級及第二級毒品前之持有低度行為為施用之高度
    行為所吸收，不另論罪。被告所犯上開二罪，犯意個別，應
    分論併罰。又被告有事實欄所載前科執行情形，此有被告前
    案紀錄表在卷可佐，其於前案有期徒刑執行完畢後，五年內
    故意再犯有期徒刑以上之本罪，為累犯，應均依法加重其刑
    。
(二)、原審認被告罪證明確，並適用刑事訴訟法第273條之1第1項
    、第299條第1項前段、第310條之2、第454條，毒品危害防
    制條例第10條第1項、第2項，刑法第11條前段、第47條第1
    項（原審判決漏列應予以補正）、第51條第5款之規定，審
    酌被告曾有施用毒品之前科，且經觀察勒戒及強制戒治程序
    ，仍無法戒除復又觸犯本件犯行，顯示其無戒絕之決心，然
    被告係傷害自身健康，本件又僅施用第一級及第二級毒品各
    一次，且犯後坦承犯行，態度尚屬良好等一切情狀，分別就
    被告甲○○施用第一級毒品部分，量處有期徒刑壹年。就被
    告施用第二級毒品部分，量處期徒刑捌月。並且定應執行有
    期徒刑壹年陸月。
(三)、經核原判決認事用法並無不合，量刑之諭知均屬妥適，上訴
    人即被告上訴意旨略以：「請依接續犯、集合犯判決，量刑
    過重」等詞，然按，「依立法院刪除刑法第56條之立法理由
    說明：對繼續犯同一罪名之罪者，均適用連續犯之規定論處
    ，不無鼓勵犯罪之嫌，亦使國家刑罰權之行使發生不合理之
    現象，基於連續犯原為數罪之本質及刑罰公平原則之考量，
    爰刪除有關連續犯之規定等語，係將本應各自獨立評價之數
    罪，回歸本來就應賦予複數法律效果之原貌。因此，刑法第
    56條連續犯規定刪除後，多次施用毒品之犯行，應採一罪一
    罰，始符合立法本旨（97年度台上字第2356號）」，次按「
    量刑輕重係屬事實審法院得依職權自由裁量之事項，苟已斟
    酌刑法第57條各款所列情狀而未逾越法定刑度，不得遽指為
    違法（72年台上字第6696號判例）」，本件原審判決已經詳
    細記載量刑審酌各項被告犯罪情節及犯罪後之態度等一切情
    狀，並予以綜合考量，依累犯之規定加重其刑後，在法定刑
    內科處其刑，經核於法並無不合，上訴意旨既未指摘原判決
    科刑有何違背法令，單純就科刑輕重為爭執，亦非適法之上
    訴理由，是其指摘原判決不當，為無理由，應予駁回。
據上論斷，應依刑事訴訟法第368條，判決如主文。
本案經檢察官鄭富銘到庭執行職務。
中    華    民    國    97    年    6     月    26    日
                  刑事第十二庭  審判長法  官   蔡永昌
                                      法  官   陳榮和
                                      法  官   施俊堯
以上正本證明與原本無異。
施用第一級毒品部分如不服本判決，應於收受送達後十日內向本
院提出上訴書狀，其未敘述上訴之理由者並得於提起上訴後十日
內向本院補提理由書（均須按他造當事人之人數附繕本）。
施用第二級毒品部分不得上訴。
                                      書記官   顧哲瑜
中    華    民    國    97    年    6     月    26    日
附錄：本案論罪科刑法條全文
毒品危害防制條例第10條
施用第一級毒品者，處6 月以上5 年以下有期徒刑。
施用第二級毒品者，處3 年以下有期徒刑。


司法院資訊處製作；財團法人民間司法改革基金會備份。
